# 关于减征文化事业建设费如何进行会计处理

提问人：wx_5a747ff3a135 时间：2019-10-15 13:39:08
部分地区减半征收文化事业建设费，该减征部分是按照营业外收入处理，还是按照该项税费税率降低进行处理。求教。

回答人：chenyiwei
这类情况多数是采用直接减征的。直接按减征后实际应缴纳的金额确认为“税金及附加”和 “应交税费”即可，不作为政府补助处理。